臺灣高等法院刑事裁定
108年度抗字第2187號
抗  告  人  臺灣新北地方檢察署檢察官
受  刑  人  林旻寬  



上列抗告人因對受刑人聲請撤銷緩刑案件，不服臺灣新北地方法
院中華民國108年11月22日裁定（108年度撤緩字第270號），提
起抗告，本院裁定如下：
    主  文
抗告駁回。
    理  由
一、抗告意旨略以：受刑人林旻寬前因詐欺案件，經原審以106
    年度簡字第3591號判決判處有期徒刑2月，緩刑2年，於民國
    106年9月12日確定，然其於緩刑期前因另犯詐欺罪，經原審
    於緩刑期間內即108年4月9日以107年度易字第906號判決判
    處拘役50日，於同年9月5日確定，經送執行後，臺灣新北地
    方檢察署檢察官即已於該案判決確定後6個月內即同年11月1
    4日認原宣告之緩刑難收其預期效果而認有刑法第75條之1第
    1項第1款之事由，而向原審提出撤銷緩刑之聲請，本件聲請
    應屬合法有據，原審以受刑人之緩刑期間已屆滿為由而駁回
    聲請，認事用法尚有違誤云云。
二、按緩刑前因故意犯他罪，而在緩刑期內受6月以下有期徒刑
    、拘役或罰金之宣告確定，或違反刑法第74條第2項第1款至
    第8款所定負擔情節重大，足認原宣告之緩刑難收其預期效
    果，而有執行刑罰之必要者，得撤銷其宣告，刑法第75條之
    1第1項第1款、第4款定有明文。次按緩刑期滿，而緩刑之宣
    告未經撤銷者，其刑之宣告失其效力，刑法第76條前段亦定
    有明文。故撤銷緩刑，必須於緩刑期內為之。申言之，緩刑
    期間一旦屆滿，原宣告刑已失其效力，自無更行撤銷緩刑之
    餘地，此因原宣告刑既已失其效力，縱予撤銷緩刑，亦無宣
    告刑可以執行，乃為法理上當然解釋，不待法律明文規定（
    最高法院107年度台非字第179號、102年度台非字第256號判
    決意旨參照）。
三、經查，受刑人前因詐欺案件，經原審於106年7月26日以106
    年度簡字第3591號判決判處有期徒刑2月，如易科罰金，以
    新臺幣1,000元折算1日，緩刑2年，並於同年9月12日判決確
    定，其緩刑期間自當日起算，期滿日應為108年9月11日，此
    有上開判決書及本院被告前案紀錄表在卷可稽。惟本件檢察
    官係至緩刑期滿後之同年11月14日始向原審聲請撤銷緩刑之
    宣告，此有原審法院蓋於臺灣新北地方檢察署函文上之收狀
    戳章可稽（見原審卷第5頁）。依前開說明，於108年9月11
    日緩刑期滿前，該緩刑之宣告並未經法院撤銷，原宣告刑於
    緩刑期滿後已失其效力，本件檢察官聲請撤銷緩刑即失所據
    ，原審因認本件聲請於法不合，而予駁回。經核原審認事用
    法，洵無違誤，抗告意旨仍執前開情詞以本件撤銷緩刑之聲
    請合法有據，難認有理由。從而，本件抗告並無理由，應予
    駁回。
四、據上論斷，應依刑事訴訟法第412條，裁定如主文。
中　　華　　民　　國　　108 　年　　12　　月　　27　　日
                  刑事第二十三庭審判長法　官  李釱任
                                      法　官  連育群
                                      法　官  崔玲琦
以上正本證明與原本無異。
不得再抗告。
                                      書記官  李政庭
中　　華　　民　　國　　108 　年　　12　　月　　27　　日